臺灣屏東地方法院刑事判決　　　　　　　 96年度訴字第245號
公　訴　人　臺灣屏東地方法院檢察署檢察官
被　　　告　甲○○
上列被告因違反毒品危害防制條例案件，經檢察官提起公訴（96
年度毒偵字第302 號），嗣被告於本院準備程序進行中先就被訴
事實為有罪之陳述，本院告知被告簡式審判程序之旨，並聽取當
事人之意見後，裁定改由受命法官獨任依簡式審判程序審理，判
決如下：
    主  文
甲○○施用第一級毒品，累犯，處有期徒刑壹年。
    事  實
一、甲○○於民國88年間，因恐嚇案件，經本院以88年度訴字第
    609 號判決判處有期徒刑4 月確定，又於89年間，因施用毒
    品，經臺灣高雄地方法院以89年度毒聲字第2455號裁定送觀
    察、勒戒後，認無繼續施用毒品之傾向，於89年4 月7 日執
    行完畢釋放；再於90年間，因施用毒品案件，經臺灣高雄地
    方法院以90年度毒聲字第5116號裁定令入戒治處所施以強制
    戒治，刑責部分則由該法院以90年度訴字第2505號判決判處
    有期徒刑9 月確定；嗣因戒治成效良好，經同法院以90年度
    毒聲字第7657號裁定停止戒治，遂於91年1 月17日出所轉入
    臺灣屏東監獄執行前開恐嚇案件刑期，至91年5 月16日強制
    戒治期滿，視為已執行完畢，恐嚇案件則於91年5 月16日執
    行完畢，而前開毒品案件之刑期，則於93年10月3 日縮刑期
    滿執行完畢。詎其猶不知悔改戒絕毒品，於上開強制戒治執
    行完畢釋放後5 年內，明知海洛因經公告列為毒品危害防制
    條例第2 條第2 項第1 款之第一級毒品，不得非法持有、施
    用，竟仍基於施用第一級毒品海洛因之犯意，於96年1 月9
    日上午某時，在其位於屏東縣竹田鄉○巷村○○路59巷22號
    住處房間內，以將海洛因置入注射針筒摻水稀釋後，注射手
    臂血管之方式，施用第一級毒品海洛因1 次。嗣於96年1 月
    10日下午2 時25分許，其在屏東縣內埔鄉○○村○○路30號
    竊取電纜線為警發覺當場逮捕後（竊盜部分另案審結），警
    方發現其有施用毒品嫌疑，經其同意後採集其尿液送鑑驗，
    結果呈嗎啡陽性反應，而查知上情。
二、案經屏東縣警察局內埔分局報告臺灣屏東地方法院檢察署檢
    察官偵查起訴。
    理  由
一、本件被告甲○○所犯係死刑、無期徒刑、最輕本刑為3 年以
    上有期徒刑以外之罪，其於本院準備程序中就被訴事實為有
    罪之陳述，經本院合議庭裁定由受命法官獨任依簡式審判程
    序，先予敘明。
二、上揭事實，業據被告坦承不諱，其為警所採集之尿液檢體，
    經送請臺灣檢驗科技股份有限公司以酵素免疫分析法及氣相
    層析質譜儀法檢驗，結果呈嗎啡陽性反應，有該公司96年1
    月25日編號KＺ000000000000號濫用藥物尿液檢驗報告1 紙在
    卷足憑（見警卷第6-1 頁），並有相片在卷可佐，被告自白
    顯與事實相符；次查被告於89年間，因施用毒品案件，經臺
    灣高雄地方法院以89年度毒聲字第2455號裁定送觀察、勒戒
    後，認無繼續施用毒品之傾向，於89年4 月7 日執行完畢釋
    放；又於90年間，因施用毒品案件，經臺灣高雄地方法院以
    90年度毒聲字第5116號裁定令入戒治處所施以強制戒治，嗣
    因戒治成效良好，經同法院以90 年 度毒聲字第7657號裁定
    停止戒治，於91年1 月17日出所轉入臺灣屏東監獄執行另案
    （即本院88年度訴字第609 號）刑期，至91年5 月16日強制
    戒治期滿，視為已執行完畢，刑責部分則由該法院以90年度
    訴字第2505號判決判處有期徒刑9 月確定之事實，有臺灣屏
    東地方法院檢察署刑案資料查註紀錄表、臺灣高等法院被告
    全國前案紀錄表各1 份在卷可按，是被告於強制戒治執行完
    畢釋放後5 年內，再犯本件施用毒品犯行，事證明確，應予
    依法論科。
三、查海洛因係屬毒品危害防制條例第2 條第2 項第1 款所規定
    之第一級毒品，是核被告所為，係犯毒品危害防制條例第10
    條第1 項之施用第一級毒品罪。被告持有毒品復進而施用，
    其持有毒品之低度行為，為施用毒品之高度行為所吸收，不
    另論罪。又被告前有如事實欄所示之科刑及執行情形，有臺
    灣屏東地方法院檢察署刑案資料查註紀錄表、臺灣高等法院
    被告前案紀錄表各1 份附卷足憑，其於刑之執行完畢後5 年
    內，故意再犯本件有期徒刑之罪，為累犯，應依刑法第47條
    第1 項加重其刑。爰審酌被告施用毒品，足以戕害其身心，
    滋生其他犯罪，且如前所述，其前已因施用毒品案件，經法
    院判處有期徒刑9 月，執行完畢後又再犯，顯無悔改之意，
    惟念其坦承犯行，且施用毒品行為於本質上係屬自我戕害行
    為，反社會性之程度應屬較低等一切情狀，量處如主文所示
    之刑。
據上論斷，應依刑事訴訟法第273 條之1 第1 項、第299 條第1
項前段，毒品危害防制條例第10條第1 項，刑法第11條前段、第
47條第1 項，判決如主文。
本案經檢察官陳川傑到庭執行職務。
中　　華　　民　　國　　96　　年　　5 　　月　　10　　日
                  刑事第五庭    法  官  陳秀慧
以上正本證明與原本無異。
如不服本判決應於收受本判決送達後十日內向本院提出上訴書狀，
其未敘述上訴理由者，並得於提起上訴後十日內向本院補提理由
書狀（均須按他造當事人之人數附繕本）「切勿逕送上級法院」
                                書記官  溫訓暖
中　　華　　民　　國　　96　　年　　5 　　月　　10　　日
附錄本判決論罪科刑法條：
毒品危害防制條例第10條第1項：
施用第一級毒品者，處6月以上5年以下有期徒刑。
